【裁判字號】    98,聲,171
【裁判日期】    980630
【裁判案由】    返還擔保金
【裁判全文】
臺灣苗栗地方法院民事裁定               98年度聲字第171號
聲  請  人  大同綜合訊電股份有限公司苗栗分公司
                      統一編號.
法定代理人  乙○○
相  對  人  甲○○
            丙○○
                        號
上列當事人間聲請返還擔保金事件，本院裁定如下：
      主    文
本院九十六年度存字第九一四號提存事件，聲請人所提存之擔保
金新臺幣肆拾萬柒仟元，准予返還。
聲請程序費用由相對人連帶負擔。
      理    由
一、按應供擔保之原因消滅或訴訟終結後，供擔保人證明已定20
    日以上之期間，催告受擔保利益人行使權利而不行使者，法
    院應依供擔保人之聲請，以裁定命返還其提存物，民事訴訟
    法第104 條第1 項第1 款、第3 款前段分別定有明文。另依
    同法第106 條所定，前開第104 條關於返還提存物之規定，
    於其他依法令供訴訟上之擔保者，準用之。
二、聲請意旨略以：聲請人與相對人間侵權行為損害賠償假扣押
    事件，聲請人前遵本院96年度裁全字第1399號民事裁定，為
    擔保假扣押之執行，曾提供新臺幣407,000 元為擔保金，並
    經本院以96年度存字第914 號提存事件提存在案。茲因聲請
    人業已撤銷假扣押裁定確定，並撤回對相對人丙○○之財產
    之假扣押強制執行程序在案，訴訟業已終結，復定20日之期
    間催告相對人即受擔保利益人丙○○行使權利而未行使；另
    聲請人並未對相對人甲○○之財產為執行，已取得本院民事
    執行處核發之未執行證明書，為此依民事訴訟法第104 條第
    1 項之規定，聲請返還擔保金等語。
三、查聲請人主張之事實，業據其提出本院96年度裁全字第1399
    號民事裁定、本院96年度存字第914 號提存書、本院民事執
    行處中華民國96年11月22日苗院燉96執全民字第776 號通知
    書、本院97年度裁全聲字第78號民事裁定、本院中華民國98
    年3 月16日苗院燉96執全民字第776 號囑託塗銷查封登記書
    、苗栗南苗郵局第77、135 號存證信函暨回執、本院民事執
    行處中華民國96年11月30日苗院燉96執全民字第776 號證明
    書（以上均影本）各1 份為證，並經本院依職權調閱上開相
    關卷宗查明屬實，經核無誤；另查相對人迄未對上開擔保金
    行使權利，是聲請人聲請返還擔保金，核與前揭規定尚無不
    合，應予准許。
四、依民事訴訟法第95條、第85條第2項，裁定如主文
中    華    民    國    98    年    6     月    30    日
                  民事庭法  官  邱光吾
以上正本係照原本作成
如不服本裁定應於送達後10日內向本院提出抗告狀，並繳納抗告
費新臺幣1,000元。
                        書記官  葉燕蓉
中    華    民    國    98    年    6     月    30    日


司法院資訊處製作；財團法人民間司法改革基金會備份。
